---
title: 'SEO & R: webscraping para linkbuilding'
author: "Andrea"
date: '2020-12-01T21:13:14-05:00'
categories: R
tags:
- R
- SEO
- webscraping
---

### ¿Por qué linkbuilding?

Parte del desarrollo de estrategias SEO offpage es la generación 


#### Librerias a utilizar
instalar: Rvest,tidyverse y xm12 



```{r}
library(tidyverse)
library(rvest)
library(xml2)
```
##### Agregar sitio a scrapear
```{r}
#LECTURA HTML DEL SITIO
sitioscolombia <- read_html("https://www.mediosmedios.com.ar/A.%20Colombia.htm")
```
```{r}
#PARA SCRAPEAR LAS URLS QUE QUEREMOS
listasitioscolombiaurl <- sitioscolombia %>% html_nodes("li") %>% html_nodes('a') %>% html_attr('href')
```
```{r}
#ACÁ VAS A ENCONTRAR EL LISTADO DE URLS
view(listasitioscolombiaurl)
```

```{r}
#PARA SCRAPEAR LOS NOMBRES DE LOS SITIOS
listasitiosnombre <- sitioscolombia %>% html_nodes("li") %>% html_nodes('a') %>% html_text() %>% str_remove_all('\\n') %>% str_remove_all('\\r') %>% str_replace_all("\\s*", " ")

```

##### Armamos DataFrame para recopilar nombre de medios y URL 
```{r}
df_sitios <- data.frame(listasitiosnombre, listasitioscolombiaurl)
```

##### Exportamos información en CSV
```{r}
write.csv(df_sitios, file = "sitioscolombia.csv", row.names = FALSE)
```





>copyright_license = {enable = true, allow_derivatives = false, share_alike = true, allow_commercial = false, notice = "Está web está bajo la licencia {license}"}













